【裁判字號】    97,易,1695
【裁判日期】    971030
【裁判案由】    竊盜
【裁判全文】
臺灣彰化地方法院刑事判決              97年度易字第1695號
公  訴  人  臺灣彰化地方法院檢察署檢察官
被      告  甲○○
                    號
                    （另案羈押於臺灣彰化看守所）
上列被告因竊盜案件，經檢察官提起公訴（97年度偵字第7765、
7848號），本院判決如下：
    主  文
甲○○竊盜，處拘役伍拾日，如易科罰金，以新臺幣壹仟元折算
壹日；又竊盜，處有期徒刑肆月，如易科罰金，以新臺幣壹仟元
折算壹日。
    事  實
一、甲○○因違反毒品危害防制條例案件，經本院以93年度訴字
    第1089號判決分別判處有期徒刑10月、5月，合併定應執行
    刑有期徒刑1年2月確定（第1案）；又因竊盜案件，經本院
    以93年度易字第939號判決判處有期徒刑2年8月確定（第2案
    ），上開第1、2案經本院以94年度聲字第1760號刑事裁定為
    應執行刑有期徒刑3年8月確定。又於民國94年間，因詐欺、
    偽證案件，經本院以94年度訴字第958號判決分別判處有期
    徒刑3月、3月，合併定應執行刑有期徒刑5月確定（第3案）
    ，並與上開第1、2案接續執行，甫於96年7月16日假釋出監
    付保護管束（原應至97年8月20日假釋期滿，於下列犯行時
    尚未執行完畢，不構成累犯）。詎其仍不知悔改，竟分別基
    於意圖為自己不法之犯意，為下列竊盜行為：
（一）於97年5月29日晚間11時10分許，因其所騎乘車牌號碼TCJ
      -937號輕型機車油箱沒油，遂牽著該機車前往「香山加油
      站」加油，在路上，行經彰化縣彰化市○○路○段346號前
      ，發現丙○○所有之車牌號碼B8-9933號自用小客車停放
      該處且車門未上鎖，認為有機可趁，萌生意圖為自己不法
      所有之犯意，徒手開啟自用小客車車門，在車內竊取丙○
      ○所有之打火機2個及統一發票3張【打火機共價值新臺幣
      20元，統一發票因未中獎已丟棄】等財物，惟再翻動車內
      其他財物時，遭丙○○發現制止，其倉皇徒步逃離，而將
      上開機車遺留現場。嗣經丙○○報警處理，員警依該機車
      之車牌號碼循線追查始知上情。
（二）甲○○於97年7月25日上午7時15分許，在彰化市○○路○
      段115號前，以自備鑰匙1支（未扣案）作為工具，竊取乙
      ○○所有之車牌號碼KIO-008號重型機車1部，得手後，騎
      乘該機車前往不知情之葉靜賢位於彰化縣和美鎮○○路23
      4巷19號住處。嗣於當日上午8時許，其騎車至彰化縣和美
      鎮○○路○段60巷40號附近，因不慎摔落農地而受傷，遂
      將機車棄置該處，而至葉靜賢家中休息。嗣員警循線追查
      ，並詢問葉靜賢該失竊機車是何人騎乘而葉靜賢始供出上
      情。
二、案經彰化縣警察局和美分局及彰化分局分別報請臺灣彰化地
    方法院檢察署檢察官偵查起訴。
    理  由
一、上揭事實，業據被告甲○○於警、偵訊時及本院審理中均自
    白不諱，核與被害人告訴人丙○○、乙○○及證人葉靜賢等
    人於警詢中證述內容相符，復有車牌號碼TCJ－937號之車籍
    查詢基木資料詳細畫面表1張、乙○○出具之贓物認領保管
    單1紙、照片6張等附卷可參，堪認被告前開不利於己之自白
    與事實相符，堪可採為論罪科刑之依據。綜上，本案事證明
    確，被告上開2次竊盜犯行均洵堪認定。
二、核被告所為，均係犯刑法第320條第1項之竊盜罪。又其所犯
    上開2次竊盜犯行，犯意各別，應予分論併罰。其雖曾違反
    毒品危害防制條例案件，經本院以93年度訴字第1089號判決
    分別判處有期徒刑10月、5月，合併定應執行刑有期徒刑1年
    2月確定（第1案）；又因竊盜案件，經本院以93年度易字第
    939號判決判處有期徒刑2年8月確定（第2案），上開第1、2
    案經本院以94年度聲字第1760號刑事裁定為應執行刑有期徒
    刑3年8月確定。又於94年間，因詐欺、偽證案件，經本院以
    94年度訴字第958號判決分別判處有期徒刑3 月、3月，合併
    定應執行刑有期徒刑5月確定（第3案），並與上開第1、2案
    接續執行，甫於96年7月16日假釋出監付保護管束，惟其刑
    期原應至97年8月20日假釋期滿，未經撤銷假釋始視為執行
    完畢，其卻於假釋期間涉犯本件2次竊盜犯行，尚未構成累
    犯），此有臺灣彰化地方法院檢察署刑案資料查註紀錄表及
    臺灣高等法院被告全國前案紀錄表各1份在卷可憑，其卻於
    假釋期間涉犯本件2次竊盜犯行，尚未構成累犯，附此敘明
    。爰審酌被告正值壯年，竟均不思循正當途徑獲取財物，反
    因一時貪念，任意竊取他人財物或機車，除了影響他人財產
    損失外，亦引起被害人對社會秩序感到不安，嚴重影響對政
    府及司法信賴，其惡行非輕，惟念其犯後坦承犯行，態度尚
    可，暨考量其生活狀況、智識程度、行竊手段及竊得物品價
    值，又竊得之部分贓物業已經被害人領回，有贓物認領保管
    單1紙在卷可參等一切情狀，酌情分別量處如主文所示之刑
    ，並均諭知易科罰金之折算標準。
據上論斷，應依刑事訴訟法第299條第1項前段，刑法第320條第1
項、第41條第1項前段，刑法施行法第1條之1第1項、第2項前段
，判決如主文。
本案經檢察官鄭少到庭執行職務。
中    華    民    國    97    年    10    月    30    日
                  刑事第六庭    法      官  鮑慧忠
以上正本證明與原本無異。
如不服本判決，應於送達後10日內向本院提出上訴狀，上訴書狀
應敘述具體理由（須附繕本）。
告訴人或被害人對於判決如有不服具備理由請求檢察官上訴者，
其上訴期間之計算係以檢察官收受判決正本之日期為準。
中    華    民    國    97    年    10    月    30    日
                                書  記  官  陳秀娟
附錄本案論罪科刑法條：
中華民國刑法第320條
意圖為自己或第三人不法之所有，而竊取他人之動產者，為竊盜
罪，處 5 年以下有期徒刑、拘役或 5 百元以下罰金。
意圖為自己或第三人不法之利益，而竊佔他人之不動產者，依前
項之規定處斷。
前二項之未遂犯罰之。


司法院資訊處製作；財團法人民間司法改革基金會備份。
